臺灣高等法院刑事判決
111年度交上易字第381號
上  訴  人  
即  被  告  謝萳橒


上列上訴人因公共危險案件，不服臺灣士林地方法院111年度審
交易字第556號，中華民國111年9月2日第一審判決（起訴案號：
臺灣士林地方檢察署111年度偵字第13530號），提起上訴，本院
判決如下：
    主  文
上訴駁回。
    理  由
一、刑事訴訟法第361條第1項、第2項規定，不服地方法院之第
    一審判決而上訴者，須提出上訴書狀，並應敘述具體理由。
    就修法過程以觀，原草案為：「依前項規定提起上訴者，其
    上訴書狀應敘述理由，並引用卷內訴訟資料，具體指摘原審
    判決不當或違法之事實。其以新事實或新證據為上訴理由者
    ，應具體記載足以影響判決結果之理由。」嗣經修正通過僅
    保留「上訴書狀應敘述具體理由」之文字，其餘則刪除，故
    所稱「具體理由」，並不以其書狀應引用卷內訴訟資料，具
    體指摘原審判決不當或違法之事實，亦不以於以新事實或新
    證據為上訴理由時，應具體記載足以影響判決結果之情形為
    必要。但上訴之目的，既在請求第二審法院撤銷或變更第一
    審之判決，所稱「具體」，當係抽象、空泛之反面，若僅泛
    言原判決認事用法不當、採證違法或判決不公、量刑過重等
    空詞，而無實際論述內容，即無具體可言。從而，上開法條
    規定上訴應敘述具體理由，係指須就不服判決之理由為具體
    之敘述而非空泛之指摘而言（最高法院106年度第8次刑事庭
    會議決議意旨參照）。又雖已提出上訴理由，但所提非屬具
    體理由者，則無庸命其補正，逕由第二審法院以上訴不合法
    律上之程式，判決駁回之（最高法院107年度台上字第177號
    判決意旨參照）。是以，倘上訴理由就其所主張第一審判決
    有違法或不當之情形，未舉出該案相關之具體事由足為其理
    由之所憑，即係徒拖空言或漫事指摘，自屬未敘述具體理由
    。依同法第367條前段規定，上訴書狀未敘述（具體）理由
    者，第二審法院應以判決駁回之。此項規定旨在貫徹上訴制
    度之目的（即撤銷、變更第一審違法、不當之判決，以實現
    個案救濟），並節制濫行上訴。準此以觀，上訴書狀應具體
    敘述上訴理由，為上訴合法之要件，如上訴欠缺此一要件，
    其上訴即非合法，應從程序上予以駁回（此項不合法上訴與
    上訴逾期之法律效果相同），而無庸進入實體審理程序（最
    高法院106年度第12次刑事庭會議決議意旨參照）。
二、上訴人即被告謝萳橒因公共危險案件，經原審判決後，於民
    國111年9月8日將該判決送達被告住所，由同居人收受，有
    原審法院送達證書在卷可稽（見原審卷第69頁），被告於同
    月14日合法提起上訴，就不服判決之理由，僅泛言：原判決
    量刑過重，家中尚有父母及孫子待養，請求從輕量刑等詞，
    而無實際論述內容，並未具體指摘原判決有何違法或不當之
    情形，難認已敘述具體理由，依據前述規定，被告上訴違背
    法律上之程式，應予駁回，並不經言詞辯論為之。 
據上論斷，應依刑事訴訟法第367條前段、第372條，判決如主文
。 
中　　華　　民　　國　　111 　年　　11　　月　　17　　日
                  刑事第十五庭  審判長法　官  陳芃宇
                                      法　官  曹馨方
                                      法　官  余銘軒
以上正本證明與原本無異。
不得上訴。
                                      書記官  邱紹銓
中　　華　　民　　國　　111 　年　　11　　月　　17　　日